# 注册资本与注册资本不一致时，计算权益的方法

提问人：深蓝 Lion 时间：2017-12-07 19:29:36
注册资本与实收资本的比例不一致的问题，比如A、B两个股东，分别认缴巨潮公司60%和40%的资本，合计 100 万元，公司章程规定，巨潮公司利润分配参照《公司法》等法规。 2016 年 1 月，B公司的 40 万元实缴出资全部到位，A公司实缴出资 20 万元。待到 2017年 1 月，A公司的出资方全部到位。 1 、 2016 年度是否所有的利润参照实缴出资比例分配，巨潮公司 2016 年度也不能纳入股东A的合并范围？ 2 、一般企业实际上不会关注，待 2017 年A股东实际出资后，公司的所有权益就直接参照认缴比例享有各自权益，是否在A公司合并时额外享受的这部分收益需进行相关处理，是否还涉及由原来的权益法至成本法的合并账务处理转换？

回答人：chenyiwei
此类问题一般处理原则：公司章程或股东协议有明确规定的，则按该约定执行；没有约定或约定不明确的，则按《公司法》规定的实缴出资比例执行，或者按照谨慎原则，盈利按较低比例确认，亏损按较高比例确认。
你的理解基本合理。如果以认缴出资为比例计算，则在股东分次出资过程中，享有权益和损益的比例会发生多次变化，严格来说应构成企业合并或权益性交易。

提问人：PIL 时间：2017-12-08 10:55:31
陈老师，若章程规定按认缴出资比例执行，企业是否因享有认缴比例的盈利而将未实际出资部分确认负债呢？即借：长期股权投资 贷：其他应付款

回答人：chenyiwei
在本企业的报表上（而不是在被投资公司的报表上）需要这样处理。该负债实际上不是针对被投资公司而是针对其他股东的，即代表了因为未出资而象有收益从而对其他已出资到位股东的一项补偿义务。